【裁判字號】    99,易,1381
【裁判日期】    990625
【裁判案由】    毒品危害防制條例
【裁判全文】
臺灣板橋地方法院刑事判決              99年度易字第1381號
公  訴  人  臺灣板橋地方法院檢察署檢察官
被      告  甲○○
上列被告因違反毒品危害防制條例案件，經檢察官提起公訴（99
年度毒偵字第2956號），本院依簡式審判程序審理後，判決如下
：
    主    文
甲○○持有第二級毒品純質淨重二十公克以上，累犯，處有期徒
刑拾月。扣案第二級毒品甲基安非他命合計驗餘淨重拾壹點肆
公克，沒收銷燬之；包裹上開甲基安非他命之包裝袋玖個、分裝
袋拾伍個及電子磅秤壹台，均沒收之。
    事    實
一、甲○○前因施用毒品案件，經本院以90年度毒聲字第2077號
    裁定送觀察、勒戒後，因認有繼續施用毒品之傾向，由本院
    裁定令入戒治處所施以強制戒治，其間復經本院裁定停止戒
    治並付保護管束，於民國90年12月7 日停止處分釋放出臺灣
    臺北戒治所，而於91年6 月7 日期滿未經撤銷視為執行完畢
    ，並於91年7 月10日由臺灣板橋地方法院檢察署檢察官以91
    年度戒毒偵字第299 號為不起訴處分確定，惟其於前開強制
    戒治執行完畢後5 年內，復因施用第二級毒品，經臺灣桃園
    地方法院以94年度桃簡字第405 號判決判處有期徒刑4 月確
    定，已於95年1 月28日縮刑期滿執行完畢（於本案構成累犯
    ）。甲○○另因施用第二級毒品案件，經本院分別以98年度
    簡字第932 、3580號判決判處有期徒刑6 月、6 月確定，嗣
    前開二刑期經本院以98年度聲字第5535號裁定應執行有期徒
    刑11月確定，甫於99年1 月3 日縮刑期滿執行完畢（於本案
    構成累犯）。
二、詎甲○○仍不知悔改，竟基於持有、施用第二級毒品之犯意
    ，於99年3 月25日中午12時許，先在址設臺北縣土城市○○
    路之某網咖內，向真實姓名不詳綽號「阿勝」之成年男子購
    入第二級毒品甲基安非他命9 包而持有之，並於同日下午3
    時許（起訴書誤載為中午某時許），在臺北縣新莊市○○路
    18號A 棟2 樓之居住處內，將前揭甫購得之甲基安非他命取
    出不詳重量放置在玻璃球內，再以點火燒烤吸食煙霧之方式
    ，施用甲基安非他命1 次。嗣於同日下午5 時許，為警在臺
    北縣土城市○○路與金城路口處查獲甲○○，並當場扣得其
    所有之前揭甲基安非他命（起訴書誤載為安非他命，合計淨
    重31.52 公克、合計驗餘淨重31.4公克、驗前總純質淨重約
    29.94 公克）9 包，及供其持有、施用甲基安非他命使用之
    分裝袋35個及電子磅秤1 台。
三、案經臺北縣政府警察局板橋分局移請臺灣板橋地方法院檢察
    署檢察官偵查後提起公訴。
    理    由
一、本案被告甲○○所犯均係死刑、無期徒刑、最輕本刑為3 年
    以上有期徒刑以外之罪，其於準備程序中就被訴事實皆為有
    罪之陳述，經本院告知簡式審判程序之旨，並聽取公訴人、
    被告之意見後，經合議庭裁定由受命法官獨任進行簡式審判
    程序審理，合先敘明。
二、上揭犯罪事實，業據被告甲○○於警詢及本院審理時均坦承
    不諱，並有搜索扣押筆錄暨扣押物品目錄表1 份、查獲現場
    及扣案物照片共16張附卷可稽，而被告為警查獲後，經採集
    尿液送台灣檢驗科技股份有限公司囑託鑑定結果，確呈甲基
    安非他命之陽性反應，有該公司99年4 月12日濫用藥物檢驗
    報告1 份在卷可稽；另同日為警扣案之白色晶體9 包，經送
    內政部警政署刑事警察局鑑定結果，合計淨重31.52 公克、
    合計驗餘淨重31.4公克，檢出甲基安非他命成分，且驗前甲
    基安非他命總純質淨重約29.94 公克，亦有該局99年4 月23
    日刑鑑字第0990049137號鑑定書1 件在卷可憑，足以佐證被
    告自白與事實相符，堪以採信。再被告前因施用毒品案件，
    經本院以90年度毒聲字第2077號裁定送觀察、勒戒後，因認
    有繼續施用毒品之傾向，由本院裁定令入戒治處所施以強制
    戒治，其間復經本院裁定停止戒治並付保護管束，於90年12
    月7 日停止處分釋放出臺灣臺北戒治所，而於91年6 月7 日
    期滿未經撤銷視為執行完畢，並於91年7 月10日由臺灣板橋
    地方法院檢察署檢察官以91年度戒毒偵字第299 號為不起訴
    處分確定，惟其於前開強制戒治執行完畢後5 年內，復因施
    用第二級毒品，經臺灣桃園地方法院以94年度桃簡字第405
    號判決判處有期徒刑4 月確定等情，有臺灣高等法院被告前
    案紀錄表1 份附卷可稽，足徵被告係於強制戒治執行完畢後
    5 年內，復有施用第二級毒品犯行經法院判處罪刑後，進而
    再為本案施用甲基安非他命之事證明確，已非毒品危害防制
    條例第20、23條所定之「初犯」或「5 年後再犯」情形（最
    高法院95年度第7 次刑事庭會議紀錄參照），自應依法論科
    。
三、按甲基安非他命屬毒品危害防制條例第2 條第2 項第2 款所
    定之第二級毒品，且被告甲○○前揭施用甲基安非他命後，
    所持有之甲基安非他命總純質淨重仍達約29.94 公克，是核
    被告所為，係犯毒品危害防制條例第11條第4 項之持有第二
    級毒品純質淨重20公克以上罪。被告為施用甲基安非他命而
    購入持有甲基安非他命，其施用第二級毒品之輕度行為應為
    持有甲基安非他命純質淨重20公克以上之重度行為所吸收，
    不另論罪。公訴意旨雖僅請求論以被告施用第二級毒品罪責
    ，惟起訴書犯罪事實欄內既敘明被告為警查扣之甲基安非他
    命9 包毛重為35.3公克，就被告持有第二級毒品部分自已在
    本案起訴範圍內，且本院於準備期日及審理程序時，復已當
    庭告知被告所為尚涉犯前開持有第二級毒品純質淨重20公克
    以上罪嫌，本院自得變更起訴法條加以審究。查被告前有如
    事實欄一所載之刑案前科及徒刑執行情形，有上開臺灣高等
    法院被告前案紀錄表在卷足徵，其於有期徒刑執行完畢5 年
    內故意再犯本案有期徒刑以上之罪，依刑法第47條第1 項規
    定成立累犯，並應加重其刑。爰審酌被告刑案前科紀錄之素
    行狀況，暨其犯罪動機、手段、所生危害程度，及於犯後尚
    知坦認所為等一切情狀，量處如主文所示之刑，以資懲儆。
    末查，扣案甲基安非他命合計驗餘淨重31.4公克，係屬查獲
    之第二級毒品，應依毒品危害防制條例第18條第1 項前段規
    定，諭知沒收銷燬之（因檢驗需要而經取用滅失之部分，則
    皆不再宣告沒收銷燬）；另扣案包裹上開甲基安非他命之包
    裝袋9 個，係用於防止毒品裸露、潮濕，便於攜帶施用，與
    扣案分裝袋35個、電子磅秤1 台，均屬被告所有供其持有、
    施用第二級毒品所用之物，爰依刑法第38條第1 項第2 款規
    定，皆併予宣告沒收之。
據上論斷，應依刑事訴訟法第273 條之1 第1 項、第299 條第1
項前段、第300 條，毒品危害防制條例第11條第4 項、第18條第
1 項前段，刑法第11條前段、第47條第1 項、第38條第1 項第2
款，判決如主文。
本案經檢察官馮君傑到庭執行職務。
中    華    民    國    99    年    6     月    25    日
                  刑事第十七庭  法  官  張 兆 光
上列正本證明與原本無異。
如不服本判決，應於判決送達後10日內敘明上訴理由，向本院提
出上訴狀 (應附繕本) ，上訴於臺灣高等法院。其未敘述上訴理
由者，應於上訴期間屆滿後20日內向本院補提理由書「切勿逕送
上級法院」。
                                書記官  曹 秋 冬
中    華    民    國    99    年    6     月    25    日
附錄本案論罪科刑法條：
毒品危害防制條例第11條
持有第二級毒品純質淨重20公克以上者，處6 月以上5 年以下有
期徒刑，得併科新臺幣70萬元以下罰金。

司法院資訊處製作；財團法人民間司法改革基金會備份。
